臺灣彰化地方法院民事裁定　九十二年度財管字第二三號
　　聲　請　人　甲○○
　　代　理　人　國慶律師
右聲請人聲請指定被繼承人乙○○遺產管理人事件，本院裁定如左：
    主      文
本件聲請駁回。
聲請程序費用由聲請人負擔。
    理      由
一、按繼承開始時，繼承人有無不明，而無親屬會議或親屬會議未於一個月內選定遺
    產管理人者，利害關係人得聲請法院選任遺產管理人，民法第一千一百七十七條
    、第一千一百七十八條第二項規定甚明。
二、本件聲請意旨略以：被繼承人乙○○於民國九十一年八月二十七日經鈞院以九十
    一年度亡字第七號判決宣告於四十四年七月一日死亡，並於九十一年十月三日申
    登。因其庶子蔡天來亦於九十一年八月二十七日經鈞院以九十一年度亡字第七號
    判決宣告於四十四年七月一日死亡，並於九十一年十月三日申登，故其繼承既已
    開始，又未查得繼承人（惟因有海峽對岸大陸親屬主張權利卻又尚未申報，故本
    件確屬民法第一千一百七十七條之繼承人有無不明），且被繼承人在台無妻子，
    亦查無在台合乎民法第一千一百三十一條規定之親屬，故無法依民法第一千一百
    七十七條選定遺產管理人。而被繼承人之遺產目前無人管理，以致於聲請人對聲
    請人所有之土地無法依民法第八百二十四條之規定請求分割共有物或為共有物之
    管理行為，今因聲請人為被繼承人遺產之分別共有人，當屬利害關係人，爰聲請
    指定被繼承人乙○○之五親等旁系血親蔡婉芬（身分證統一編號：Ｚ00000
    0000號，住高雄市苓雅區○○○路六０號五樓之二）為被繼承人乙○○之遺
    產管理人等語。
三、查聲請人主張之事實，固據提出戶籍謄本、日據時期戶籍資料、土地登記謄本、
    繼承系統表、遺產清冊為證，惟經本院依職權調閱本院九十一年度亡字第七號死
    亡宣告卷宗，查得該案件乃係由被繼承人乙○○之孫蔡允和依法向本院聲請死亡
    宣告，此有卷附之本院九十一年度亡字第七號死亡宣告卷宗可憑，復據蔡允和向
    本院以書面陳報被繼承人乙○○尚有合法之繼承人存在，此亦有蔡允和提出之戶
    籍謄本、日據時期戶籍資料、身分證正反面影本、土地繼承登記系統表影本、財
    政部臺灣省中區國稅局遺產稅逾核課期間案件同意移轉證明書影本在卷可稽。綜
    上，本件被繼承人乙○○既尚有法定繼承人即蔡允和等人繼承其遺產，可認並無
    繼承人有無不明之情形，從而聲請人聲請指定蔡婉芬為被繼承人乙○○之遺產管
    理人，顯與首揭規定有違，於法不合，應予駁回。
四、依非訟事件法第八條第一項裁定如主文。
中　　　華　　　民　　　國　　九十三　　年　　　一　　　月　　 三十　　 日
                                    臺灣彰化地方法院家事法庭
~B法　　　官　詹秀錦
右為正本係照原本作成
如對本裁定抗告須於裁定送達後十日內向本院提出抗告狀
中　　　華　　　民　　　國　　九十三　　年　　　一　　　月　　 三十　　 日
~B法院書記官　楊美芳
